【裁判字號】    95,易,563
【裁判日期】    950328
【裁判案由】    毒品危害防制條例
【裁判全文】
臺灣臺中地方法院刑事判決               95年度易字第563號
公  訴  人  臺灣臺中地方法院檢察署檢察官
被      告  甲○○
                      號（現另案在臺灣臺中監獄執行中）
上列被告因毒品危害防制條例案件，經檢察官提起公訴（95年度
毒偵字第487號），被告於準備程序中就被訴事實為有罪之陳述
，受命法官於聽取當事人之意見後，由本院合議庭裁定改依簡式
審判程序審理，本院判決如下：
    主    文
甲○○連續施用第二級毒品，累犯，處有期徒刑柒月。
扣案之甲基安非他命壹包（含袋重零點肆公克）沒收銷燬之。
    犯罪事實
一、甲○○於民國82年間，曾因違反肅清煙毒條例罪，經本院判
    處有期徒刑三年四月確定，於83年7月13日入監執行，至84
    年12月14日假釋出獄，假釋期間即85、86年間，復因違反肅
    清煙毒條例罪及偽造文書罪，經本院分別判處有期徒刑三年
    四月、三月，定應執行刑為有期徒刑三年五月確定，前揭假
    釋因而被撤銷，並於86年1月21日入監執行假釋殘刑一年十
    月八日及前揭有期徒刑三年五月，至88年9月9日再假釋出獄
    ，假釋期間即91年間，又因竊盜罪，非常上訴由最高法院判
    處有期徒刑四月確定，假釋再被撤銷，於91年1月18日入監
    執行假釋殘刑二年一月二十八日及前揭有期徒刑四月，並於
    93年6月7日縮刑期滿而執行完畢。另其於90年間，曾因施用
    毒品案件，經本院裁定送觀察、勒戒後，無繼續施用毒品之
    傾向，於90年6月15日執行完畢而釋放，並由臺灣臺中地方
    法院檢察署檢察官於90年6月18日以90年度毒偵字第219號為
    不起訴處分確定。詎其猶不知悔改，復基於施用第二級毒品
    之概括犯意，自95年1月5日起至同年月22日20時許止，在其
    臺中縣大肚鄉○○村○○路○段298巷23號住處，以將第二級
    毒品甲基安非他命置於吸食器內，下以火燒烤待產生白煙後
    吸用該煙霧之方式，連續施用甲基安非他命多次。嗣於95年
    1月23日12時許，在臺中縣大肚鄉○○街57號前，為警發現
    可疑而查獲，並扣得其所有施用剩餘之甲基安非他命用一包
    （含袋重0.4公克）。
二、案經臺中縣警察局烏日分局報請臺灣臺中地方法院檢察署檢
    察官偵查起訴。
    理    由
一、上揭犯罪事實業據被告甲○○於警詢、檢察官偵訊中及本院
    審理時坦承不諱，且查獲當日警察採其尿液送鑑驗結果，呈
    甲基安非他命陽性反應，此有中山醫學大學附設醫院藥物濫
    用檢測中心所出具之尿液檢驗報告一紙存卷可稽（參偵卷第
    37頁），並有扣案之甲基安非他命一包（含袋重0.4公克）
    足憑。又被告於90年間，曾因施用毒品案件，經本院裁定送
    觀察、勒戒後，無繼續施用毒品之傾向，於90年6月15日執
    行完畢而釋放，並由臺灣臺中地方法院檢察署檢察官於90年
    6月18日以90年度毒偵字第219號為不起訴處分確定乙情，有
    被告之全國施用毒品紀錄表及該案處分書各一份在卷可佐（
    參偵卷第7、34頁）。被告於觀察、勒戒執行完畢釋放後，
    五年內再犯毒品危害防制條例第10條第2項之罪，事證已臻
    明確，犯行應堪認定。
二、核被告所為，係犯毒品危害防制條例第10條第2項之施用第
    二級毒品罪。其因施用甲基安非他命而持有第二級毒品之行
    為，為施用第二級毒品行為所吸收，不另論罪。又被告多
    次施用第二級毒品之犯行，時間緊接，方法相同，觸犯構成
    要件相同之罪名，顯係基於概括犯意為之，應依連續犯規定
    論以一罪，並加重其刑，被告於82年間，曾因違反肅清煙
    毒條例罪，經本院判處有期徒刑三年四月確定，於83年7月
    13日入監執行，至84年12月14日假釋出獄，假釋期間即85、
    86年間，復因違反肅清煙毒條例罪及偽造文書罪，經本院分
    別判處有期徒刑三年四月、三月，定應執行刑為有期徒刑三
    年五月確定，前揭假釋因而被撤銷，並於86年1月21日入監
    執行假釋殘刑一年十月八日及前揭有期徒刑三年五月，至88
    年9月9日再假釋出獄，假釋期間即91年間，又因竊盜罪，非
    常上訴由最高法院判處有期徒刑四月確定，假釋再被撤銷，
    於91年1月18日入監執行假釋殘刑二年一月二十八日及前揭
    有期徒刑四月，並於93年6月7日縮刑期滿而執行完畢，此有
    臺灣高等法院被告前案紀錄表一份在卷可證，其受有期徒刑
    之執行完畢後，五年以內再犯本件有期徒刑以上之罪，為累
    犯，依刑法第47條規定，應遞加重其刑。爰審酌被告犯後坦
    認所為態度良好，所為並未積極侵害他人權益，惟一再施用
    毒品悔意不堅等一切情狀，量處如主文所示之刑。另扣案之
    甲基安非他命一包（含袋重0.4公克），依毒品危害防制條
    例第18條第1項前段之規定，應併予宣告沒收銷燬之。
據上論斷，應依刑事訴訟法第273條之1第1項、第299條第1項前
段，毒品危害防制條例第10條第2項、第23條第2項、第18條第1
項前段，刑法第11條、第56條、第47條，判決如主文。
中    華    民    國    95    年    3     月    28    日
                              法  官  李秋娟
上為正本係照原本作成
如不服本判決，應於送達後十日內向本院提出上訴狀（須附繕本
），上訴於臺灣高等法院臺中分院。
                              書記官  吳慕先
中    華    民    國    95    年    3     月    28    日
附錄論罪科刑法條
毒品危害防制條例第10條第2項：
施用第二級毒品者，處三年以下有期徒刑。


司法院資訊處製作；財團法人民間司法改革基金會備份。
